臺灣高等法院刑事判決　　　　　　　　　　　　　九十三年度上訴字第一四一五號
　　上　訴　人
　　即　被　告　甲○○
右上訴人因違反槍砲彈藥刀械管制條例案件，不服臺灣士林地方法院九十二年度訴字
第七三九號，中華民國九十三年四月六日第一審判決（起訴案號：臺灣士林地方法院
檢察署九十二年度偵字第一０五五七號），提起上訴，本院判決如左：
    主  文
原判決撤銷。
甲○○未經許可，寄藏可發射子彈具有殺傷力之槍枝，處有期徒刑壹年陸月，併科罰
金新臺幣壹拾萬元，罰金如易服勞役，以新臺幣玖佰元即銀元佰元折算壹日。
扣案具有殺傷力之土造霰彈槍壹支（槍枝管制編號：0000000000號）沒收
。
    事  實
一、甲○○明知可發射子彈具有殺傷力之槍枝、子彈，非經主管機關許可不得無故持
    有或寄藏，竟於九十二年八月初某日，在臺北市士林區○○○街○段九巷十四號
    霰彈槍一支（槍枝管制編號：0000000000號）及霰彈三顆（均係12GA
    UGE制式霰彈） ，未經許可，而無故將上開槍枝、子彈藏放於上址住處廚房水桶
    內。嗣於同年月十三日下午五時三十分許，為警在上址查獲，並扣得上開土造霰
    彈槍一支、霰彈三顆。
二、案經臺北市政府警察局大安分局報請臺灣士林地方法院檢察署檢察官偵查起訴。
    理  由
一、訊據被告甲○○固坦承有於前揭時地為警查獲前開槍彈之事實不諱，惟否認有何
    違反槍砲彈藥刀械管制條例之犯行，辯稱該槍彈係綽號「阿明」之真實姓名年籍
    不詳男子拿至伊住處藏放，非其所有，且伊亦不知情，直至警方搜索時始知藏有
    上開槍彈云云。
二、惟查：
（一）被告如何於前揭時地受綽號「阿明」之不詳姓名男子之託，寄藏前揭槍彈之事
      實，業據被告於原審審理時坦承犯行不諱（見原審卷第七十二頁），核與證人
      即搜索時在場之張駿良、徐源河於警訊時及證人即查獲本案之臺北市政府警察
      局大安分局敦化南路派出所警員劉張長誠於原審審理時證述之查獲情節相符，
      並有土造霰彈槍一支及霰彈三顆扣案可資佐證。而扣案槍彈經送內政部警政署
      刑事警察局鑑驗結果，送鑑霰彈槍一支（槍枝管制編號：000000000
      0號），認係土造霰彈槍，機械性能良好，可擊發適用之子彈，認具殺傷力，
      霰彈三顆，認均係12GAUGE 制式霰彈，經檢視其彈底均具撞擊痕跡，復均經實
      際試射，均可擊發，認均具殺傷力等情，此有該局九十二年九月二十九日刑鑑
      字第０九二０一五九九五九號槍彈鑑定書一份附卷可稽，足認被告自白與事實
      相符，堪可採信。
（二）被告雖辯稱該槍彈係綽號「阿明」之真實姓名年籍不詳男子拿至伊住處藏放，
      非其所有，且伊不知情云云，然據被告於警訊及偵查中均供稱：該綽號「阿明
      」之人當時稱東西不方便帶走，始寄放於伊住處等語（見偵查卷第二十六頁、
      臺灣士林地方法院檢察署九十二年度核退字第一四五九號卷第六頁），衡諸常
      情，除所寄放之物係違禁物，否則有何不方便之處；再該綽號「阿明」之人既
      稱東西不方便帶走，被告竟會毫不懷疑即讓該綽號「阿明」者藏放，亦與常理
      有悖，顯見被告辯稱不知情云云，係屬畏罪卸責之詞，不足採信。再前揭槍彈
      因非被告所有，始成立寄藏行為，是其所辯非其所有云云，確實屬實，惟亦不
      得據以卸免刑責，亦附此敘明。
（三）綜上所述，本件事證已臻明確，被告犯行洵堪認定，應依法論科。
三、按槍砲彈藥刀械管制條例第四條所稱之槍砲、彈藥，依同條例第五條之規定，非
    經中央主管機關許可，不得製造、販賣、運輸、轉讓、出租、出借、持有、寄藏
    或陳列。又同條例第四條第一項第二款之「彈藥」，係指前款各式槍砲所使用之
    砲彈、子彈及其他具有殺傷力或破壞性之各類炸彈、爆裂物。核被告所為，係犯
    槍砲彈藥刀械管制條例第十一條第四項之未經許可寄藏可發射子彈具有殺傷力之
    槍枝罪、同條例第十二條第四項之未經許可寄藏子彈罪。又寄藏與持有槍彈，均
    係將該物置於自己實力支配之下，僅寄藏必先有他人之持有行為，而後始為之受
    寄代藏而已，故寄藏之受人委託代為保管，其保管之本身，亦屬持有，但此持有
    係受寄之當然結果，不另論罪。又被告同時未經許可寄藏可發射子彈具有殺傷力
    之槍枝及未經許可寄藏子彈，係一行為觸犯數罪名，為想像競合犯，應依刑法第
    五十五條規定，從一重依未經許可寄藏可發射子彈具有殺傷力之槍砲罪處斷。再
    被告前曾於九十一年間因違反毒品危害防制條例案件，經臺灣士林地方法院士林
    簡易庭以九十一年度士簡字第三一七號判決判處有期徒刑六月確定，刑期自九十
    三年一月九日起至同年五月十三日止（經折抵五十六日），有本院被告全國刑案
    紀錄表一紙附卷足憑，被告犯本件犯行應未構成累犯，公訴人認被告應成立累犯
    云云，自有未洽。
四、原審予以論罪科刑，固非無見。惟查，扣案之霰彈三顆均經試射（見臺灣士林地
    方法院檢察署九十二年度核退字第一四五九號卷第十一頁、第十四頁），僅剩彈
    殼，已不具子彈之外型及功能，應非違禁物，亦不屬供犯罪所用之物，原審予以
    宣告沒收，自有未合。被告上訴意旨，仍執前詞否認犯罪，並認原審量刑過重，
    固無理由，惟原判決既有前揭可議，自應由本院予以撤銷改判。爰審酌被告素行
    不佳，寄藏槍彈足以嚴重破壞社會秩序及危害他人生命、身體、自由、財產，及
    其犯罪之動機、目的、手段及犯罪後之態度等一切情狀，改量處如主文第二項所
    示之刑，並就罰金部分併諭知易服勞役之折算標準，以示懲儆。
五、至扣案具有殺傷力之土造霰彈槍一支（槍枝管制編號：0000000000號
    ），係屬違禁物，應依刑法第三十八條第一項第一款規定宣告沒收。另霰彈三顆
    ，業經試射，已不具子彈之外型及功能，應非違禁物等情，已如前述，爰不為沒
    收之諭知，亦併此敘明。
據上論斷，應依刑事訴訟法第三百六十九條第一項前段、第三百六十四條、第二百九
十九條第一項前段，槍砲彈藥刀械管制條例第十一條第四項、第十二條第四項，刑法
第十一條前段、第五十五條、第四十二條第二項、三十八條第一項第一款，罰金罰鍰
提高標準條例第二條，判決如主文。
本案經檢察官曾忠己到庭執行職務。
中　　　華　　　民　　　國　　九十三　　年　　　七　　　月　　 十四 　　日
                              臺灣高等法院刑事第十六庭
                                  審判長法  官  許　增　男
                                        法  官  周　煙　平
                                        法  官  謝　靜　恒
右正本證明與原本無異。
如不服本判決，應於收受送達後十日內向本院提出上訴書狀，其未敘述上訴之理由者
並得於提起上訴後十日內向本院補提理由書（均須按他造當事人之人數附繕本）。
                                        書記官  魏　淑　娟
中　　　華　　　民　　　國　　九十三　　年　　　七　　　月　　 十四 　　日
附錄：本案論罪科刑法條全文
槍砲彈藥刀械管制條例第十一條第四項
未經許可，持有、寄藏或意圖販賣而陳列第一項所列槍砲者，處一年以上七年以下有
期徒刑，併科新臺幣七百萬元以下罰金。
槍砲彈藥刀械管制條例第十二條第四項
未經許可，持有、寄藏或意圖販賣而陳列子彈者，處五年以下有期徒刑，併科新台幣
三百萬元以下罰金。
